臺灣臺南地方法院刑事判決
109年度交易字第1017號
公  訴  人  臺灣臺南地方檢察署檢察官
被      告  王威勝





上列被告因公共危險案件，經檢察官提起公訴（109年度偵字第1
9082號），被告於審理時為有罪之陳述，本院告知被告簡式審判
程序之旨，並聽取雙方當事人之意見後，裁定依簡式審判程序進
行，並判決如下：
    主  文
王威勝犯服用酒類致不能安全駕駛動力交通工具罪，累犯，處有
期徒刑捌月。
    事實及理由
一、本件的犯罪事實、證據以及適用的法律，除了證據部分增加
    「被告於本院審理時的自白」外，都引用檢察官起訴書（如
    附件）的記載。
　　
二、量刑說明：
  1.根據前科表和本院從查詢系統列印起訴書、判決書的記載，
    本案是被告第5次酒後駕車被警察查獲。前4次情形分別是：
    ⑴98年8月18日，駕駛自用小客車，酒測值1.52毫克∕每公升
      ，法院判處有期徒刑3月，以易科罰金執行。
    ⑵99年10月23日，駕駛自用小客車，酒測值1.48毫克∕每公升
      ，判刑6月，以易科罰金執行。
    ⑶105年9月15日，騎乘機車，酒測值0.99毫克∕每公升，判刑
      6月、併科罰金新臺幣（下同）20,000元，以易科罰金和
      繳納罰金執行。
    ⑷106年9月23日，駕駛自用小客車，酒測值0.83毫克∕每公升
      ，判刑6月、併科罰金100,000元，以易科罰金和繳納罰金
      執行（此案使本案構成「應該加重刑罰」的累犯）。
  2.從以上的說明可知，被告多次酒駕犯罪，而且酒測值都非常
    高，加上本案的酒測值又高達1.31毫克∕每公升，且駕駛對
    於其他用路人危害風險非常高的自用小客車。本院認為自認
    沒有酒癮的被告，已經沒有任何理由可以不入監執行，否則
    不足以改變被告的完全無視他人生命安全以及法律規範的行
    事風格。考量上述各點，再參考被告的年齡、職業、家庭狀
    況、犯罪後雖然承認犯罪但陳述多所保留等情況，以及檢察
    官具體要求量處有期徒刑8月且併科罰金的意見，決定量處
    有期徒刑8月。

三、依照以上的說明，本院決定依據刑事訴訟法第299條第1項前
    段、第273條之1第1項、310條之2、第454條第2項等規定，
    判處上述刑罰。
　　
本案經檢察官陳奕翔提起公訴、檢察官吳梓榕到庭執行職務 

中　　華　　民　　國　　109 　年　　12　　月　　17　　日
　　　　　　　　　刑事第十一庭  法　官　陳欽賢
以上正本證明與原本無異。
如不服本判決應於收受本判後20日內向本院提出上訴書狀，並應
敘述具體理由。其未敘述上訴理由者，應於上訴期間屆滿後20日
內向本院補提理由書狀（均須按他造當事人之人數附繕本）「切
勿逕送上級法院」。
  　　　　　　　　　　　　　　　書記官　劉庭君
中　　華　　民　　國　　109 　年　　12　　月　　17　　日
附錄本案論罪科刑法條全文：
中華民國刑法第185條之3第1項第1款
駕駛動力交通工具而有下列情形之一者，處2年以下有期徒刑，
得併科20萬元以下罰金：
一、吐氣所含酒精濃度達每公升零點二五毫克或血液中酒精濃度
    達百分之零點零五以上。 
附件：
臺灣臺南地方檢察署檢察官起訴書
                                    109年度偵字第19082號
　　被　　　告　王威勝　男　44歲（民國00年0月00日生）　　　　　　　　　　　住○○市○○區○○路0段000巷0                        號12樓之9　　　　　　　　　　                   　　居臺南市○○區○○里○○路000                        巷00號　　　　　　　　　　　
                   　　 國民身分證統一編號：Z000000000號
上列被告因公共危險案件，業經偵查終結，認應提起公訴，茲將
犯罪事實及證據並所犯法條分敘如下：
　　　　犯罪事實
一、王威勝前因酒後駕車之公共危險案件，經臺灣臺南地方法院
    以106年度交簡字第5276號判決處有期徒刑6月，併科罰金10
    萬元確定，於民國107年4月10日易科罰金執行完畢。詎其仍
    不知悔改，於109年10月8日20時許，在臺南市○○區○○里○○路
    000巷00號住處內飲用威士忌2杯後，明知飲酒後吐氣所含酒
    精濃度達每公升0.25毫克以上，不得駕駛動力交通工具，仍
    於飲酒後未待酒精消退，基於酒後駕車致交通公共危險之故
    意，於翌（9）日14時許駕駛車牌號碼000-0000號自小客車
    上路，嗣於同日16時55分許行經臺南市○區○○○路○段000號前
    ，因不勝酒力而碰撞沈美玲所有停放於路旁之車號000-0000
    號自小貨車（無人受傷），警經獲報後到場處理，並於同日
    17時24分對王威勝施以吐氣酒精濃度測試，測得其吐氣所含
    酒精濃度為每公升1.31毫克，始悉上情。
二、案經臺南市政府警察局第六分局報告偵辦。
　　　　證據並所犯法條
一、上揭犯罪事實，業據被告王威勝於警詢及偵查中均坦承不諱
    ，核與證人沈美玲於警詢中之證述情節相符，並有臺南市政
    府警察局道路交通事故當事人酒精測定紀錄表、呼氣酒精測
    試器檢定合格證書、臺南市政府警察局舉發違反道路交通管
    理事件通知單、道路交通事故現場圖、道路交通事故調查報
    告表㈠㈡、道路交通事故當事人登記聯單、證號查詢汽車駕駛
    人、車號查詢汽車車籍查詢結果各乙份，以及現場照片14張
    附卷足憑，足徵被告前揭自白應與事實相符，其犯嫌應堪認
    定。
二、是核被告王威勝所為，係犯刑法第185條之3第1項第1款之駕
    駛動力交通工具吐氣所含酒精濃度達每公升零點二五毫克以
    上之罪嫌。又被告受有如犯罪事實欄所載之論罪科刑執行情
    形，有本署刑案資料查註紀錄表在卷可稽，其於有期徒刑執
    行完畢後，5年以內故意再犯本件有期徒刑以上之罪，為累
    犯，請依刑法第47條第1項之規定加重其刑。
三、依刑事訴訟法第251條第1項提起公訴。
　　此　致
臺灣臺南地方法院
中　　華　　民　　國　 109　　年　　10　　月　　29　　日
　　　　　　　　　　　　　　　檢察官  陳  奕  翔
中　　華　　民　　國　 109　　年　　11　　月　　3 　　日
                              書記官  劉  珀  妤